【裁判字號】    94,訴,3045
【裁判日期】    950127
【裁判案由】    毒品危害防制條例
【裁判全文】
臺灣板橋地方法院刑事判決              94年度訴字第3045號
公  訴  人  臺灣板橋地方法院檢察署檢察官
被      告  甲○○
                    （現於臺灣臺北監獄臺北分監執行中）
上列被告因毒品危害防制條例案件，經檢察官提起公訴（九十四
年度毒偵字第六八九八號），被告就被訴事實為有罪之陳述，本
院告知被告簡式審判程序之旨，並聽取當事人之意見後，裁定改
由受命法官獨任進行簡式審判程序，判決如下：
    主  文
甲○○連續施用第一級毒品，累犯，處有期徒刑壹年。扣案之注
射針筒肆支沒收之；又連續施用第二級毒品，累犯，處有期徒刑
柒月。扣案之安非他命吸食器壹組沒收之。應執行有期徒刑壹年
伍月。扣案之注射針筒肆支、安非他命吸食器壹組，均沒收。
    事  實
一、甲○○前因施用毒品案件，經本院於民國八十八年二月一日
    以八十八年度毒聲字第六五０號裁定送觀察、勒戒，認無繼
    續施用毒品之傾向，而經臺灣板橋地方法院檢察署檢察官於
    八十八年二月二十四日以八十八年度偵字第三五四八號不起
    訴處分確定；又於八十八年間因施用毒品案件，經本院於八
    十八年七月十日以八十八年度毒聲字第四二三二號裁定送觀
    察、勒戒後，認有繼續施用傾向，復於八十八年十月五日以
    八十八年度毒聲字第六二六二號裁定送強制戒治，嗣因其戒
    治成績評定合格，復經本院於八十九年十月十二日以八十九
    年度毒聲字第五八七二號裁定停止戒治付保護管束，經於八
    十九年十二月二十日停止戒治處分出監，所餘戒治期間付保
    護管束，至九十年一月四日保護管束期滿視為執行完畢，並
    經臺灣板橋地方法院檢察署檢察官以八十八年度偵字第一一
    五六一號聲請簡易判決處刑，經本院於八十九年十月六日以
    八十九年度易字第二八六五號判決判處有期徒刑六月，並於
    八十九年十一月十三日判決確定，嗣於九十年一月五日繳清
    罰金執行完畢（於本案構成累犯）；復再因施用毒品案件，
    經本院於九十四年三月十一日以九十三年度訴字第一九三七
    號判決有期徒刑十月確定，現正執行中。
二、詎甲○○猶不思戒絕毒癮，明知海洛因、安非他命各為毒品
    危害防制條例所規定之第一級及第二級毒品，仍於前揭強制
    戒治釋放後五年內，分別基於施用第一級毒品海洛因、第二
    級毒品安非他命之概括犯意，自前案判決確定後之九十四年
    三月中旬某日起至同年九月二十一日中午十二時許止，連續
    在臺北縣樹林市○○街五號住處，將第一級毒品海洛因裝填
    於針筒內加水稀釋而後注射於身體手臂之方式，施用第一級
    毒品海洛因數次，並於前案判決確定後之九十四年三月中旬
    某日起至同年九月二十日早上七、八時許止（起訴書誤載為
    九十四年九月二十一日十二時許），連續在上開住處，將第
    二級毒品安非他命置於吸食器內燃燒吸食其生成煙霧之方式
    ，施用第二級毒品安非他命數次。嗣為警於九十四年九月二
    十一日二十一時許，在上址查獲，並扣得其所有供施打第一
    級毒品海洛因及安非他命之注射針筒四支、安非他命吸食器
    一組，經警採集甲○○之尿液送驗結果呈鴉片類、安非他命
    類陽性反應，而得悉上情。
二、案經臺北縣政府警察局樹林分局移送臺灣板橋地方法院檢察
    署檢察官偵查起訴，經合議庭裁定以簡式審判程序審理。
    理  由
壹、程序方面：
    按本件被告甲○○所犯係死刑、無期徒刑、最輕本刑為三年
    以上有期徒刑以外之罪，其於準備程序就前揭被訴事實為有
    罪之陳述，經法官告知簡式審判程序之旨，並聽取其與公訴
    人之意見後，本院認適宜改依簡式審判程序進行之情形，爰
    依刑事訴訟法第二百七十三條之一第一項、第二百八十四條
    之一，由本院合議庭以裁定由受命法官獨任進行簡式審判程
    序，合先敘明。
貳、實體方面：
一、上開犯罪事實，業據被告甲○○於本院調查、審理時坦承不
    諱（詳本院卷第二十頁、第二十七頁），而除被告自白外，
    被告經警採集尿液送請台灣檢驗科技股份有限公司以酵素免
    疫分析法初步檢驗、氣相層析質譜儀分析法確認結果，呈安
    非他命及鴉片類陽性反應，有該公司九十四年十月十二日出
    具之濫用藥物尿液檢驗報告（詳台灣板橋地方法院檢察署九
    十四年度毒偵字第六八九八號卷第十七頁）一份在卷可按，
    並有注射針筒四支、安非他命吸食器一組等物扣案及扣案物
    照片一幀在卷可資佐證，被告自白查與事實相符，堪予採信
    。是本件事證明確，被告犯行洵堪認定，應依法論科。
二、查海洛因、安非他命係毒品危害防制條例第二條第二項第一
    款、第二款所明定之第一級、第二級毒品，不得持有及施用
    。次查被告因施用毒品案件，經本院於於八十八年二月一日
    以八十八年度毒聲字第六五０號裁定送觀察、勒戒，認無繼
    續施用毒品之傾向，而經臺灣板橋地方法院檢察署檢察官於
    八十八年二月二十四日以八十八年度偵字第三五四八號不起
    訴處分確定；又於八十八年間因施用毒品案件，經本院於八
    十八年七月十日以八十八年度毒聲字第四二三二號裁定送觀
    察、勒戒後認有繼續施用傾向，復於八十八年十月五日以八
    十八年度毒聲字第六二六二號裁定送強制戒治，並於八十九
    年十二月二十日停止戒治處分出監，所餘戒治期間付保護管
    束，至九十年一月四日保護管束期滿視為執行完畢等情，有
    台灣高等法院被告前案紀錄表一份附卷可案，故而被告於強
    制戒治釋放後五年內再度施用第一級、第二級毒品之行為，
    依毒品危害防制條例第二十三條第二項規定，係犯同條例第
    十條第一項之施用第一級毒品罪及同條第二項之施用第二級
    毒品罪。又被告施用第一級毒品海洛因、第二級毒品安非他
    命前，持有第一級毒品海洛因、第二級毒品安非他命之低度
    行為，均應為其施用之高度行為所吸收，皆不另論罪。又被
    告先後多次施用第一級毒品海洛因及第二級毒品安非他命之
    犯行，均時間緊接，犯意概括，且所犯構成要件復相同，應
    分別依刑法第五十六條連續犯之規定，論以一罪，並均加重
    其刑。又被告所犯施用第一級毒品罪、施用第二級毒品罪，
    犯意各別，犯罪構成要件事實互異，應分論併罰。又查被告
    有如事實欄所述之犯罪、科刑及執行紀錄，有前開臺灣高等
    法院被告前案紀錄表一份在卷可稽，其受有期徒刑執行完畢
    ，五年以內再犯本件有期徒刑以上之罪，為累犯，應依刑法
    第四十七條規定，加重其刑，並依法遞加重之。爰審酌被告
    曾因施用毒品而觸法，經觀察、勒戒、強制戒治後，應知所
    惕勵，當知悉施用毒品之危害及其違法性，詎其仍因自制力
    薄弱，並漠視法令禁制，而連續再犯本案，顯不知悛悔，應
    嚴予非難，兼衡被告於犯後即能坦承犯行，而其施用毒品行
    為於本質上係屬自我戕害行為，反社會性之程度應屬較低等
    一切情狀，量處如主文所示之刑，以資懲儆。又扣案之注射
    針筒四支及安非他命吸食器一組等物，則為被告所有，為其
    施用第一級毒品及第二級毒品所使用之工具，業經被告陳明
    在卷，併依刑法第三十八條第一項第二款宣告沒收。
據上論斷，應依刑事訴訟法第二百七十三條之一第一項、第二百
九十九條第一項前段，毒品危害防制條例第十條第一項、第二項
，刑法第十一條前段、第五十六條、第四十七條、第五十一條第
五款、第三十八條第一項第二款，判決如主文。
本案經檢察官涂永欽到庭執行職務。
中    華    民    國    95    年    1     月    27    日
                        刑事第十八庭  法  官  鄭燕璘
上列正本證明與原本無異。
如不服本判決應於送達後十日內向本院提出上訴狀
                                      書記官  陳秀慧
中    華    民    國    95    年    1     月    27    日
附錄本案論罪科刑法條全文：
毒品危害防制條例第十條
施用第一級毒品者，處六月以上五年以下有期徒刑。
施用第二級毒品者，處三年以下有期徒刑。


司法院資訊處製作；財團法人民間司法改革基金會備份。
